【裁判字號】    97,聲,801
【裁判日期】    970708
【裁判案由】    限期行使權利
【裁判全文】
臺灣臺南地方法院民事裁定               97年度聲字第801號
聲  請  人    花旗(台灣)商業銀行股份有限公司
法定代理人    甲○○
代  理  人    乙○○
相  對  人    曼喬登實業有限公司
兼法定代理人  丁○○
相  對  人    丙○○
上當事人間因95年度存字第564號擔保提存事件，聲請人聲請通
知相對人限期行使權利，本院裁定如左：
    主  文
相對人丁○○、丙○○應於本裁定送達後二十日內，就本院九十
五年度執全字第五二０號假扣押執行所受損害，向聲請人行使權
利，並向本院提出為行使權利之證明。
聲請人其餘聲請駁回。
聲請程序費用由相對人丁○○、丙○○負擔。
    理  由
一、按訴訟終結後，供擔保人得聲請法院通知受擔保利益人於一
    定期間內行使權利，並向法院為行使權利之證明。
二、本件聲請意旨略以：聲請人與相對人間聲請假扣押事件，聲
    請人前遵本院95年度裁全字第605號民事裁定，為擔保假扣
    押，曾提供新台幣90,000元為擔保金，並以本院95年度存字
    第564號提存事件提存後，以本院95年執全字第520號執行假
    扣押在案。茲因該假扣押事件，業經聲請人撤銷假扣押裁定
    ，並撤回假扣押執行在案，訴訟已經終結，相對人迄未行使
    權利，爰依法聲請法院通知相對人限期行使權利等語。
三、經查：
(一)聲請人上開主張之事實，就相對人丁○○、丙○○部分業據
    提出本院95年度裁全字第605號假扣押裁定書、更正裁定書
    、確定證明書、95年度存字第564號提存書、本院塗銷查封
    登記書、96年度裁全聲字第183號撤銷假扣押裁定書及確定
    證明書各1件為證，並經本院依職權調閱本院95年度裁全字
    第605號假扣押卷（含95年度執全字第520號假扣押執行卷）
    、95年度存字第564號提存卷、96年度裁全聲字第183號撤銷
    假扣押卷審核無訛，並查明相對人丁○○、丙○○迄未對聲
    請人行使權利，有本院民事紀錄科查詢表乙紙附卷可憑。從
    而，聲請人聲請通知相對人丁○○、丙○○限期行使權利，
    核與前揭規定相符，此部分聲請自應准許。
(二)至相對人曼喬登實業有限公司部分，聲請人自始未對其聲請
    假扣押執行等情，業據本院調取上開假扣押執行卷核閱屬實
    ，依提存法第18條第1項第3款規定，可逕向法院提存所聲請
    返還提存物，自無庸再定期命相對人限期行使權利之必要，
    聲請人此部分聲請，自無理由，應予駁回。
四、依民事訴訟法第95條、第79條、第85條第1項前段，裁定如
    主文。
中    華    民    國    97    年    7     月    8     日
                  民事第一庭  法  官  高榮宏
上為正本係照原本作成。
如對本裁定抗告須於裁定送達後10日內向本院提出抗告狀，並應
繳納抗告費新台幣1,000元整。
中    華    民    國    97    年    7     月    8     日
                              書記官  陳淑芬


司法院資訊處製作；財團法人民間司法改革基金會備份。
